臺灣新北地方法院刑事判決
110年度審易字第1884號
公  訴  人  臺灣新北地方檢察署檢察官
被      告  呂立人





上列被告因竊盜案件，經檢察官提起公訴（110年度偵緝字第283
2號），被告於準備程序中就被訴事實為有罪之陳述，經本院裁
定改以簡式審判程序審理，判決如下： 
    主  文
呂立人犯攜帶兇器竊盜罪，累犯，處有期徒刑柒月。未扣案之犯
罪所得新臺幣伍萬伍仟元沒收，於全部或一部不能沒收或不宜執
行沒收時，追徵其價額。
    事實及理由
一、呂立人意圖為自己不法之所有，基於竊盜及毀損之犯意，於
    民國110年1月20日5時18分許，在新北市○○區○○路0段00號「
    夾克王國」夾娃娃機店內，持客觀上可供兇器使用之破壞剪
    1把，剪斷由董致傑經營、擺設在上址之兌幣機鎖頭4個後，
    竊取兌幣機內之現金新臺幣（下同）55,000元，得手後隨即
    離去。嗣董致傑發現遭竊，報警處理，經警循線查悉上情。
二、證據：
  ㈠被告呂立人於偵查、本院準備程序及審理時之自白。
  ㈡告訴人董致傑於警詢中之指述。
  ㈢監視器路錄影畫面照片及現場照片共8張。
三、論罪科刑：
  ㈠按刑法第321條第1項第3款所謂兇器，其種類並無限制，凡客
    觀上足以對人之生命、身體、安全構成威脅，具有危險性之
    兇器均屬之，且祇須行竊時攜帶此種具有危險性之兇器為已
    足，並不以攜帶之初有行兇之意圖為必要（最高法院79年台
    上字第5253號判決意旨參照）。查被告本案竊盜犯行所持用
    之破壞剪1把，顯然質地堅硬可剪斷兌幣機之鎖頭，如持以
    攻擊，客觀上足以危害他人生命、身體之安全，揆諸前揭說
    明，應屬兇器無疑。
  ㈡核被告所為，係犯刑法第321條第1項第3款之攜帶兇器竊盜罪
    及同法第354條之毀損罪，被告係以一行為同時觸犯上開2罪
    名，為想像競合犯，應依刑法第55條之規定，從一較重之攜
    帶兇器竊盜罪處斷。
  ㈢被告前因①竊盜案件，經臺灣新竹地方法院以105年度易字第1
    38號判決判處有期徒刑10月、9月，應執行有期徒刑1年5月
    ，及有期徒刑4月確定；②施用毒品案件，經臺灣新竹地方法
    院以105年度審易字第355號判決判處有期徒刑9月、9月，應
    執行有期徒刑1年1月確定；③施用毒品案件，經臺灣桃園地
    方法院以105年度審易字第1200號判決判處有期徒刑7月確定
    ；④轉讓毒品案件，經臺灣新竹地方法院以105年度審訴字第
    280號判決判處有期徒刑4月（共4罪），應執行有期徒刑10
    月確定。上開各罪，嗣經臺灣新竹地方法院以105年度聲字
    第1622號裁定應執行有期徒刑4年3月確定，於108年5月8日
    縮短刑期假釋出監併付保護管束，迄於109年6月15日保護管
    束期滿，假釋未經撤銷，其未執行之刑以執行完畢論，此有
    臺灣高等法院被告前案紀錄表在卷可佐，是被告受徒刑之執
    行完畢，5年以內故意再犯本案有期徒刑以上之罪，為累犯
    ，依司法院釋字第775號解釋所示，為避免發生罪刑不相當
    之情形，法院就該個案依該解釋意旨，裁量是否加重最低本
    刑。考量被告上開構成累犯之犯罪紀錄，與本案犯行之罪名
    、犯罪類型部分相同，足見被告對刑罰之反應力薄弱，認本
    案適用刑法第47條累犯加重之規定，並無罪刑不相當之情事
    ，爰依刑法第47條第1項規定，加重其刑。
  ㈣爰審酌被告有上列前科，素行非佳，且其正值壯年，不思以
    正當管道獲取所需，再為本案加重竊盜及毀損犯行，顯然欠
    缺尊重他人財產權之觀念，且對社會治安產生危害，惟犯後
    已坦承犯行，態度尚可，然迄未與告訴人達成和解或賠償損
    害，兼衡個人戶籍資料查詢結果註記國中畢業之教育程度、
    於警詢中自陳小康之家庭經濟狀況、素行、犯罪之手段、所
    竊取之金錢數額等一切情狀，量處如主文所示之刑。
四、沒收：
  ㈠按犯罪所得，屬於犯罪行為人者，沒收之。前2項之沒收，於
    全部或一部不能沒收或不宜執行沒收時，追徵其價額。刑法
    第38條之1第1項前段、第3項分別定有明文。查被告竊得之
    現金55,000元，為其犯罪所得，未扣案亦未發還告訴人，應
    依上開規定，宣告沒收，且如全部或一部不能沒收或不宜執
    行沒收時，追徵其價額。
  ㈡被告持以行竊之破壞剪1把，雖係供犯罪所用之物，且屬被告
    所有，然未經扣案，且被告本院審理中陳稱該破壞剪業已丟
    棄，本院審酌上開犯罪工具甚易取得，價值不高，不具備刑
    法上之重要性，故不併予宣告沒收，附此敘明。
據上論斷，應依刑事訴訟法第273條之1第1項、第299條第1項前
段，判決如主文。
本案經檢察官曾開源偵查起訴，由檢察官宋有容到庭執行職務。
中　　華　　民　　國　　111 　年　　4 　　月　　25　　日
                  刑事第二十三庭  法  官  龔書安
上列正本證明與原本無異。
如不服本判決，應於判決送達後20日內敘明上訴理由，向本院提
出上訴狀（應附繕本），上訴於臺灣高等法院。其未敘述上訴理
由者，應於上訴期間屆滿後20日內向本院補提理由書「切勿逕送
上級法院」。
                                  書記官  石秉弘
中　　華　　民　　國　　111 　年　　4 　　月　　27　　日
附錄本案論罪科刑法條全文：
中華民國刑法第321條
犯前條第1項、第2項之罪而有下列情形之一者，處6月以上5年以
下有期徒刑，得併科50萬元以下罰金：
一、侵入住宅或有人居住之建築物、船艦或隱匿其內而犯之。
二、毀越門窗、牆垣或其他安全設備而犯之。
三、攜帶兇器而犯之。
四、結夥三人以上而犯之。
五、乘火災、水災或其他災害之際而犯之。
六、在車站、港埠、航空站或其他供水、陸、空公眾運輸之舟、
車、航空機內而犯之。
前項之未遂犯罰之。
　
中華民國刑法第354條
毀棄、損壞前二條以外之他人之物或致令不堪用，足以生損害於
公眾或他人者，處2年以下有期徒刑、拘役或1萬5千元以下罰
金。